臺灣板橋地方法院刑事判決　　　　　　　94年度易字第1050號
公　訴　人　臺灣板橋地方法院檢察署檢察官
被　　　告　甲○○
上列被告因毒品危害防制條例案件，經檢察官提起公訴（94年度
毒偵字第3484號），被告於準備程序中為有罪之陳述，經本院合
議庭裁定由受命法官進行簡式審判程序獨任審理，本院判決如下
：
    主  文
甲○○連續施用第二級毒品，處有期徒刑伍月，如易科罰金，以
佰元折算壹日。扣案之第二級毒品甲基安非他命陸包（驗前毛
重伍拾貳點零玖公克，驗後毛重伍拾壹點玖捌公克）沒收銷燬之
。
    事  實
一、甲○○曾於民國九十三年間，因施用毒品案件，經本院以九
    十三年度毒聲字第一三二六號裁定送觀察、勒戒後，認無繼
    續施用毒品之傾向，於九十三年十月五日釋放，並由臺灣板
    橋地方法院檢察署檢察官於九十三年十月十八日以九十三年
    度毒偵字第三一一四號為不起訴處分確定。詎其仍不知悔改
    ，於前揭強制戒治執行完畢釋放後五年內，竟基於施用第二
    級毒品甲基安非他命之概括犯意，自九十四年五月間某日起
    至九十四年六月十六日下午三時許止，連續在臺北縣土城市
    ○○路一二五巷六五號五樓住處、臺北縣三重市○○○路三
    七號五樓等處，以將甲基安非他命置於玻璃瓶內用火燒烤成
    煙吸食之方式，施用第二級毒品甲基安非他命（起訴書誤載
    為「安非他命」）多次。嗣於九十四年六月十六日下午四時
    許，為警在上揭臺北縣三重市○○○路三七號五樓查獲，並
    扣得第二級毒品甲基安非他命六包（驗前毛重五二點零九公
    克、驗後毛重五一點九八公克），再經採驗尿液，而查悉上
    情。
二、案經行政院海巡署海岸巡防總局北部地區巡防局移送臺灣板
    橋地方法院檢察署檢察官偵查起訴。
    理  由
一、按除被告所犯為死刑、無期徒刑、最輕本刑為三年以上有期
    徒刑之罪或高等法院管轄第一審案件者外，於第一次審判期
    日前之準備程序進行中，被告先就被訴事實為有罪之陳述時
    ，審判長得告知被告簡式審判程序之旨，並聽取當事人、代
    理人、辯護人及輔佐人之意見後，裁定進行簡式審判程序，
    刑事訴訟法第二百七十三條之一第一項定有明文。經核本件
    被告甲○○所犯係死刑、無期徒刑、最輕本刑為三年以上有
    期徒刑以外之罪，其於準備程序中就被訴事實為有罪之陳述
    ，經法官告知簡式審判程序之旨，並聽取公訴人及被告之意
    見後，本院合議庭認宜進行簡式審判程序，爰依首揭規定合
    議裁定由受命法官獨任進行簡式審判程序，合先敘明。
二、上揭事實，業據被告甲○○坦承不諱（見本院卷第二十一頁
    ），且其於上揭時地為警查獲時所採取之尿液，經送請瑞芳
    醫事檢驗所檢驗結果，甲基安非他命呈陽性反應，有該所檢
    驗報告單一紙附卷可稽（見偵查卷第一二七頁），且被告於
    上揭時地為警查獲時，有晶體六包扣案可資佐證，而該晶體
    經送內政部警政署刑事警察局鑑定結果，檢出甲基安非他命
    （驗前毛重五二點零九公克、驗後毛重五一點九八公克 ），
    有該局九十四年七月十四日刑鑑字第090096208 號鑑定書一
    紙附卷可稽（見偵查卷第一二九頁反面），足徵被告前開自
    白與事實相符，應堪採信。另查人體施用甲基安非他命後，
    其主要代謝物中，未改變型態之甲基安非他命占施用劑量達
    百分之四三，安非他命則約為百分之五；人體若係施用安非
    他命後，主要代謝物中則有未改變型態之安非他命，但無甲
    基安非他命，此經法務部調查局以九十三年五月四日調科壹
    字第09362413980 號函釋明在案。足見人體若施用安非他命
    ，其尿液代謝物不可能出現甲基安非他命，惟人體若施用甲
    基安非他命，其尿液代謝物除主要有甲基安非他命外，亦可
    能有少量之安非他命。是本件被告之尿液除呈現較少量之安
    非他命陽性反應外，主要係呈現甲基安非他命之陽性反應，
    依上開函示，被告自不可能係施用安非他命，而應係施用甲
    基安非他命。公訴意旨認被告係施用安非他命，顯係誤解，
    附此敘明。又被告曾於九十三年間，因施用毒品案件，經本
    院以九十三年度毒聲字第一三二六號裁定送觀察、勒戒後，
    嗣因無繼續施用毒品傾向，於九十三年十月五日釋放，並由
    臺灣板橋地方法院檢察署檢察官於九十三年十月十八日以九
    十三年毒偵字第三一一四號為不起訴處分確定，有臺灣高等
    法院被告前案紀錄表及前揭不起訴處分書各一件附卷可憑，
    是被告顯係於強制戒治期滿後五年以內再施用第二級毒品甲
    基安非他命。本件事證明確，被告上開犯行洵堪認定。
三、查甲基安非他命係毒品危害防制條例第二條第二項所稱之第
    二級毒品，不得持有、施用，被告竟持之以施用，核其所為
    ，係犯毒品危害防制條例第十條第二項之施用第二級毒品罪
    。被告先後多次施用甲基安非他命犯行，時間緊接、手法及
    罪名均同，顯係基於概括犯意而為之，為連續犯，應論以一
    罪，並加重其刑。其先後多次持有甲基安非他命，亦係基於
    概括之犯意，本應以連續持有論，惟其持有後，進而施用，
    其多次持有甲基安非他命行為應被其施用之行為所吸收，不
    另論罪。爰審酌被告有施用毒品經送觀察勒戒，已如前述，
    素行非佳，而其經觀察勒戒後仍再犯相同罪行，顯見意志不
    堅，惟念其犯罪係戕害自身，尚未害及他人，所犯情節非重
    ，及犯罪後承認犯行，態度良好等一切情狀，量處如主文所
    示之刑，並諭知易科罰金之折算標準。又扣案之晶體六包確
    係第二級毒品甲基安非他命（驗前毛重五二點九公克、驗後
    毛重五一點九八公克），已如前述，爰依毒品危害防制條例
    第十八條第一項前段之規定，宣告沒收併銷燬之。送鑑耗損
    之甲基安非他命晶體既已滅失，自無庸宣告沒收。
據上論斷，應依刑事訴訟法第二百七十三條之一第一項、第二百
九十九條第一項前段，毒品危害防制條例第十條第二項、第十八
條第一項前段，刑法第十一條前段、第五十六條、第四十一條第
一項前段，罰金罰鍰提高標準條例第二條，判決如主文。
本案經檢察官林俊儀到庭執行職務。
中    華    民    國    九十四    年    十  月  十二  日
                        刑事第五庭  法　官  李麗珠
以上證明與原本無異。
如不服本判決，應於判決送達後10日內，向本院提出上訴狀。
                                    書記官  王麗雯
中    華    民    國    九十四    年    十  月  十二  日
附錄本判決論罪法條：
毒品危害防制條例第10條：
施用第1級毒品者，處6月以上5年以下有期徒刑。
施用第2級毒品者，處3年以下有期徒刑。
